【裁判字號】    89,易,224
【裁判日期】    890615
【裁判案由】    違反著作權法
【裁判全文】
臺灣嘉義地方法院刑事判決                          八十九年度易字第二二四號
    公  訴  人  臺灣嘉義地方法院檢察署檢察官
    被      告  丙○○
右列被告等因違反著作權法案件，經檢察官提起公訴（八十九年度偵字第一二八○號
），本院判決如左：
    主  文
丙○○共同連續以明知為侵害著作權之物，而意圖營利而交付之方法侵害他人之著作
權，處有期徒刑參月，如易科罰金，以參佰元折算壹日。扣案如附件一、二所示之錄
音帶、ＣＤ均沒收。
    事  實
一、緣丙○○本係受雇於黃志明，每星期五於嘉義市體育館旁之夜市，協助黃志明販
    賣泡沫紅茶，八十九年二月十一日晚上，因於附近攤位販賣ＣＤ、錄音帶之「陳
    仔」有事欲暫時離開，而委託丙○○代為看顧，並應允於收攤時回來時，將給付
    新臺幣（下同）五百元以為報酬。丙○○明知陳仔所販售之如附表一、二所示之
    ＣＤ、錄音帶，係非法重製侵害如附表一、二所示之著作權人著作財產權之盜版
    ＣＤ、錄音帶（詳如附表一、二所示），竟與「陳仔」共同基於意圖營利之概括
    犯意聯絡，於同日二十時三十分許，未經如附表一、二所示著作權人之授權或同
    意，將「陳仔」所有，如附表一、二所示之物以錄音帶每三卷一百元、ＣＤ每片
    一百元並加送一片ＣＤ之價格，連續陳列販售予不特定之人，藉以牟利。嗣於同
    日二十三時四十分許，丙○○為警會同滾石國際音樂股份有限公司等十一公司之
    調查員乙○○查獲，並扣得「陳仔」所有供犯所罪所用如附件一所示之盜版ＣＤ
    及錄音帶（其發行公司、曲名、音樂著作財產權人及數量均詳如附表一、二）。
二、案經滾石國際音樂股份有限公司等如附表三所示之公司訴由內政部警政署保安警
    察隊第二總隊第四大隊第三中隊報請臺灣嘉義地方法院檢察署檢察官偵查起訴。
    理  由
一、訊據被告丙○○坦承販售如附表一二所示之ＣＤ、卡帶，惟矢口否認有何侵害著
    作權法之犯行，辯稱：「我是在賣泡沫紅茶的，而『陳仔』的攤位剛好在我的隔
    璧，因『陳仔』的朋友剛好來找他，『陳仔』就請我幫其看顧攤位，我並不知道
    是盜版的。」惟查：
    （一）被告曾於嘉義市體育場附近之夜市販售如附表一二所示之ＣＤ、卡帶之事
          實，除據被告於偵查時稱：「（問：你共賣出盜版ＣＤ及錄音帶？）大約
          賣給十多位客人」，核與告訴代理人乙○○於警訊中指稱：「今晚會同警
          方共計查獲：：丙○○販賣盜版卡帶三百七十一片、ＣＤ一百五十三片：
          ：。上述嫌疑人在夜市公然陳列販賣盜版音樂光碟及卡帶：：」證人蔡文
          修即當日會同警方查獲之公司人員於本院調查時稱：「是我與二位保安警
          察過去的，是晚上十一十四十五分帶警查獲的，我是十一時四十分左右至
          丙○○的對面去看著，有看到顧客在買錄音帶、ＣＤ」，復有如附表一、
          二所示扣案盜版ＣＤ及錄音帶可資佐證。
    （二）「被告當天所查獲販賣之帶子都是知名之帶子，價錢方面實在相差太多，
          而且正版與盜版之外觀相差很多」業據告訴代理人甲○○於本院調查時指
          述歷歷，被告雖係偶然間代班販賣為警查獲，然被告年為二十五歲，依一
          般常情，對於流行時尚，ＣＤ卡帶之價格、資訊應知之甚詳，又被告係長
          期於夜市工作之人，此為被告所自承，對於夜市販售盜版品（尤其是盜版
          之ＣＤ、卡帶）相當猖獗，其前販售之價格比正版之價格低廉甚多，而綜
          合外觀及價格而觀，「陳仔」所販售者應為盜版品等事實，被告推委不知
          ，要難採信。是其明知為盜版之商品，仍願受「陳仔」之委託而代為販售
          ，其有侵害著作權之犯意至為灼然，是被告所辯，顯係卸責之詞，不足採
          信。
    （三）本件事證明確，被告犯行堪以認定。
二、核被告丙○○所為，係犯著作權法第九十三條第三款、第八十七條第二款之明知
    侵害著作權之物意圖營利而交付罪。被告與「陳仔」有犯意連絡、行為分擔，皆
    為共同正犯。被告販售前之陳列行為，為其販售交付之行為所吸收，不另論罪。
    被告先後數次犯行，時間緊接，且犯罪構成要件相同，顯均係基於概括之犯意而
    反覆為之，皆應依連續犯之規定論以一罪，並俱加重其刑。爰分別審酌被告犯罪
    之動機係因為幫他人之忙、及其目的、手段、智識程度、犯罪之方法、所得利益
    不多、侵害告訴人智慧財產權之程度，所為嚴重影響我國國際形象，對告訴人等
    所受之損害，及犯後否認犯行之不良犯後態度等一切情狀，量處如主文所示之刑
    ，並均諭知易科罰金之折算標準。扣案如附表一、二所示之錄音帶、ＣＤ係共犯
    「陳仔」所有，且供犯罪所用之物，業經被告於偵查時供陳明白，爰依刑法第三
    十八條第一項第二款之規定諭知沒收之。
據上論結，應依刑事訴訟法第二百九十九條第一項前段、著作權法第第九十三條第三
款、第八十七條第二款、刑法第十一條前段、第二十八條、第五十六條、第四十一條
、第三十八條第一項第二款、罰金罰鍰提高標準條例第二條，判決如主文。
本案經檢察官游悅晨到庭執行職務
中    華    民    國      八十九      年      六      月      十五      日
      臺灣嘉義地方法院刑事第三庭
                                      審判長法  官    趙  文  淵
                                            法  官    許  兆  慶
                                            法  官    康  存  真
右正本證明與原本無異。
如不服本判決，應於判決送達後十日內向本院提出上訴狀( 應附繕本 )。
中    華    民    國      八十九      年      六      月      十五      日
                                            書記官    胡  祥  生


司法院資訊處製作；財團法人民間司法改革基金會備份。
